<?xml version='1.0' encoding='utf-8'?>
<verb default="dímhíleataigh" disambig="">
  <verbalNoun default="dímhíleatú" />
  <verbalAdjective default="dímhíleataithe" />
  <tenseForm default="dímhíleataigh" tense="Past" dependency="Indep" person="Base" />
  <tenseForm default="dímhíleataíomar" tense="Past" dependency="Indep" person="Pl1" />
  <tenseForm default="dímhíleataíodar" tense="Past" dependency="Indep" person="Pl3" />
  <tenseForm default="dímhíleataíodh" tense="Past" dependency="Indep" person="Auto" />
  <tenseForm default="dímhíleataigh" tense="Past" dependency="Dep" person="Base" />
  <tenseForm default="dímhíleataíomar" tense="Past" dependency="Dep" person="Pl1" />
  <tenseForm default="dímhíleataíodar" tense="Past" dependency="Dep" person="Pl3" />
  <tenseForm default="dímhíleataíodh" tense="Past" dependency="Dep" person="Auto" />
  <tenseForm default="dímhíleataíodh" tense="PastCont" dependency="Indep" person="Base" />
  <tenseForm default="dímhíleataínn" tense="PastCont" dependency="Indep" person="Sg1" />
  <tenseForm default="dímhíleataíteá" tense="PastCont" dependency="Indep" person="Sg2" />
  <tenseForm default="dímhíleataímis" tense="PastCont" dependency="Indep" person="Pl1" />
  <tenseForm default="dímhíleataídís" tense="PastCont" dependency="Indep" person="Pl3" />
  <tenseForm default="dímhíleataítí" tense="PastCont" dependency="Indep" person="Auto" />
  <tenseForm default="dímhíleataíodh" tense="PastCont" dependency="Dep" person="Base" />
  <tenseForm default="dímhíleataínn" tense="PastCont" dependency="Dep" person="Sg1" />
  <tenseForm default="dímhíleataíteá" tense="PastCont" dependency="Dep" person="Sg2" />
  <tenseForm default="dímhíleataímis" tense="PastCont" dependency="Dep" person="Pl1" />
  <tenseForm default="dímhíleataídís" tense="PastCont" dependency="Dep" person="Pl3" />
  <tenseForm default="dímhíleataítí" tense="PastCont" dependency="Dep" person="Auto" />
  <tenseForm default="dímhíleataíonn" tense="PresCont" dependency="Indep" person="Base" />
  <tenseForm default="dímhíleataím" tense="PresCont" dependency="Indep" person="Sg1" />
  <tenseForm default="dímhíleataímid" tense="PresCont" dependency="Indep" person="Pl1" />
  <tenseForm default="dímhíleataítear" tense="PresCont" dependency="Indep" person="Auto" />
  <tenseForm default="dímhíleataíonn" tense="PresCont" dependency="Dep" person="Base" />
  <tenseForm default="dímhíleataím" tense="PresCont" dependency="Dep" person="Sg1" />
  <tenseForm default="dímhíleataímid" tense="PresCont" dependency="Dep" person="Pl1" />
  <tenseForm default="dímhíleataítear" tense="PresCont" dependency="Dep" person="Auto" />
  <tenseForm default="dímhíleatóidh" tense="Fut" dependency="Indep" person="Base" />
  <tenseForm default="dímhíleatóimid" tense="Fut" dependency="Indep" person="Pl1" />
  <tenseForm default="dímhíleatófar" tense="Fut" dependency="Indep" person="Auto" />
  <tenseForm default="dímhíleatóidh" tense="Fut" dependency="Dep" person="Base" />
  <tenseForm default="dímhíleatóimid" tense="Fut" dependency="Dep" person="Pl1" />
  <tenseForm default="dímhíleatófar" tense="Fut" dependency="Dep" person="Auto" />
  <tenseForm default="dímhíleatódh" tense="Cond" dependency="Indep" person="Base" />
  <tenseForm default="dímhíleatóinn" tense="Cond" dependency="Indep" person="Sg1" />
  <tenseForm default="dímhíleatófá" tense="Cond" dependency="Indep" person="Sg2" />
  <tenseForm default="dímhíleatóimis" tense="Cond" dependency="Indep" person="Pl1" />
  <tenseForm default="dímhíleatóidís" tense="Cond" dependency="Indep" person="Pl3" />
  <tenseForm default="dímhíleatófaí" tense="Cond" dependency="Indep" person="Auto" />
  <tenseForm default="dímhíleatódh" tense="Cond" dependency="Dep" person="Base" />
  <tenseForm default="dímhíleatóinn" tense="Cond" dependency="Dep" person="Sg1" />
  <tenseForm default="dímhíleatófá" tense="Cond" dependency="Dep" person="Sg2" />
  <tenseForm default="dímhíleatóimis" tense="Cond" dependency="Dep" person="Pl1" />
  <tenseForm default="dímhíleatóidís" tense="Cond" dependency="Dep" person="Pl3" />
  <tenseForm default="dímhíleatófaí" tense="Cond" dependency="Dep" person="Auto" />
  <moodForm default="dímhíleataíodh" mood="Imper" person="Base" />
  <moodForm default="dímhíleataím" mood="Imper" person="Sg1" />
  <moodForm default="dímhíleataigh" mood="Imper" person="Sg2" />
  <moodForm default="dímhíleataímis" mood="Imper" person="Pl1" />
  <moodForm default="dímhíleataígí" mood="Imper" person="Pl2" />
  <moodForm default="dímhíleataídís" mood="Imper" person="Pl3" />
  <moodForm default="dímhíleataítear" mood="Imper" person="Auto" />
  <moodForm default="dímhíleataí" mood="Subj" person="Base" />
  <moodForm default="dímhíleataímid" mood="Subj" person="Pl1" />
  <moodForm default="dímhíleataítear" mood="Subj" person="Auto" />
</verb>
